臺灣雲林地方法院刑事判決　　　　　　　　　　　　　九十三年度易字第三三一號
　　公　訴　人　臺灣雲林地方法院檢察署檢察官
　　被　　　告　乙○○
右列被告因毒品危害防制條例案件，經檢察官提起公訴（九十三年度毒偵字第六八八
號）及移
為有罪之陳述，受命法官於聽取當事人之意見後，本院合議庭裁定改由受命法官獨任
以簡式審判程序審理，判決如左：
    主  文
乙○○連續施用第二級毒品，累犯，處有期徒刑拾月。扣案塑膠吸管壹支、燈泡壹個
均沒收。
    事實及理由
壹、程序事項：
    被告乙○○所犯為死刑、無期徒刑、最輕本刑為三年以上有期徒刑之罪或高等法
    院管轄第一審案件以外之案件，而於本院準備程序進行中，被告就被訴事實為有
    罪之陳述，經法官告知簡式審判程序之旨，並聽取公訴人、被告之意見後，經本
    院合議庭裁定由受命法官獨任進行簡式審判程序，合先敘明。
貳、實體事項：
  一、構成犯罪事實：
      乙○○前曾於民國九十年間因竊盜案件，經臺灣雲林地方法院於九十年七月二
      十一日，以九十年度易字第四○七號判處有期徒刑三月確定，甫於九十年十一
      月二十三日易科罰金執行完畢。又因施用毒品案件，先後二次經觀察、勒戒，
      均認無繼續施用毒品之傾向，而由臺灣雲林地方法院檢察署檢察官分別於八十
      九年四月十九日、九十年十一月十九日，以八十九年度毒偵字第五五三號、九
      十年度毒偵緝字第一四二號為不起訴處分確定。詎仍不思悔改，於觀察、勒戒
      執行完畢釋放後五年內又基於施用第二級毒品之概括犯意，自九十三年五月二
      十二日某時起至同年六月十九日晚上八時許，在雲林縣莿桐鄉甘西村中村十五
      之八號某不詳友人處、雲林縣虎尾鎮惠來里「惠來公墓」及其位於雲林縣虎尾
      鎮惠來里惠來二三八號現住處附近等處所，以將毒品安非他命置入燈泡內燒烤
      ，再以塑膠吸管吸食其煙氣之方式，連續施用第二級毒品安非他命多次。嗣先
      於九十三年五月三十日下午三時五十分許，在雲林縣莿桐鄉甘西村中村十五之
      八號，為警當場查獲，並扣得其所有供施用毒品之塑膠吸管一支、燈泡一個，
      經其同意採集尿液送驗後，結果呈甲基安非他命陽性反應，後又於九十三年六
      月二十日晚上十時三十分許，適警搜索雲林縣虎尾鎮○○街九十號時在場，經
      其同意採集尿液送驗後，結果仍呈安非他命及甲基安非他命陽性反應，始悉上
      情。
  二、認定犯罪事實所憑之證據及理由：
    （一）被告乙○○坦承右揭犯罪事實。
    （二）雲林縣衛生局煙毒尿液檢驗成績書、長榮大學毒物研究中心尿液檢驗報告
          各一份：證明被告於九十三年五月三十日採尿送驗呈甲基安非他命陽性反
          應（見九十三年度毒偵字第六八八號偵卷第二六頁、第三五頁）。
    （三）詮昕科技股份有限公司濫用藥物尿液檢驗報告一份：證明被告於九十三年
          六月二十一日採尿送驗呈安非他命、甲基安非他命陽性反應（見九十三年
          度毒偵字第一二八三號偵卷之警卷第四頁）。
    （四）臺灣雲林地方法院檢察署檢察官八十九年度毒偵字第五五三號、九十年度
          毒偵緝字第一四二號不起訴處分書各一份：證明被告前因施用毒品案件，
          經二次觀察、勒戒後，由檢察官分別為不起訴處分確定（見九十三年度毒
          偵字第六八八號卷第一五頁至第一七頁）。
    （五）扣案之塑膠吸管一支、燈泡一個：證明被告以燈泡及塑膠吸管為施用毒品
          安非他命之器具。
    （六）綜上，足認被告自白與事實相符，應可採信，事證明確，被告犯行應堪認
          定。
  三、論罪科刑之理由：
    （一）查安非他命，係毒品危害防制條例第二條第二項第二款所定之第二級毒品
          。是核被告乙○○所為，係犯毒品危害防制條例第十條第二項之施用第二
          級毒品罪。被告施用第二級毒品前後持有第二級毒品之低度行為應為施用
          第二級毒品之高度行為所吸收，不另論罪。被告先後多次施用第二級毒品
          之犯行，時間緊接，犯罪構成要件相同，顯係基於概括犯意反覆為之，為
          連續犯，應依刑法第五十六條規定以一罪論，並加重其刑。
    （二）被告前曾於九十年間因竊盜案件，經臺灣雲林地方法院於九十年七月二十
          一日，以九十年度易字第四○七號判處有期徒刑三月確定，甫於九十年十
          一月二十三日易科罰金執行完畢，有臺灣高等法院被告全國前案紀錄表一
          份在卷可參，其於五年內再犯本件有期徒刑以上之罪，為累犯，應依刑法
          第四十七條規定，加重其刑，並就被告連續施用安非他命之犯行，依規定
          遞加其刑。
    （三）爰審酌被告前有竊盜、賭博、麻藥等前科，素行不佳，又前經二次送觀察
          、勒戒後，竟再犯本件之罪，顯無悔改之意，及其犯罪之目的、手段、所
          生危害、犯罪後態度，並考量施用毒品者均有相當程度之成癮性及心理依
          賴性，其犯罪心態與一般刑事犯罪之本質並不相同等一切情狀，量處如主
          文所示之刑。
    （四）扣案之塑膠吸管一支、燈泡一個係供被告施用第二級毒品之器具且屬被告
          所有，業據被告供承在卷，應依刑法第三十八條第一項第二款規定，宣告
          沒收。
  四、對於其餘公訴事實之判斷：
      檢察官雖僅起訴被告自九十三年五月二十二日某時起至九十三年五月三十日採
      尿前回溯九十六小時內之某時止施用安非他命之犯罪事實，惟移送併辦（九十
      三年度毒偵字第一二八三號）部分，既與起訴部分具有連續犯之裁判上一罪關
      係，自應認在起訴範圍內，應併予審判，附此敘明。
  五、適用之法律：
    （一）刑事訴訟法第二百七十三條之一第一項、第二百九十九條第一項前段。
    （二）毒品危害防制條例第十條第二項。
    （三）刑法第十一條前段、第五十六條、第四十七條、第三十八條第一項第二款
          。
本案經檢察官甲○○到庭執行職務。
中      華      民      國      九十三      年      十一    月    九    日
                                         臺灣雲林地方法院刑事第五庭
                                             法  官  廖  淑  華
右正本證明與原本無異。
如不服本判決，應於判決送達後十日內向本院提出上訴狀( 應附繕本 )。
                                             書記官  張  菀  純
中      華      民國      九十三      年      十一    月    九    日
附錄法條：
毒品危害防制條例第十條
施用第一級毒品者，處六月以上五年以下有期徒刑。
施用第二級毒品者，處三年以下有期徒刑。
